臺灣臺南地方法院刑事判決
111年度訴字第951號
公  訴  人  臺灣臺南地方檢察署檢察官
被      告  汪坤寶



上列被告因傷害案件，經檢察官提起公訴（111年度偵字第13550
號），本院判決如下：
    主  文
本件公訴不受理。
    理  由
一、公訴意旨如附件起訴書所載。
二、按告訴乃論之罪，告訴人於第一審辯論終結前得撤回其告訴
    ，又告訴經撤回者，應諭知不受理之判決，刑事訴訟法第23
    8條第1項、第303條第3款分別定有明文。告訴人黃連明對被
    告汪坤寶提出告訴之傷害案件，檢察官認被告係觸犯刑法第
    277條第1項之傷害罪，依同法第287條前段之規定，須告訴
    乃論，茲據告訴人撤回告訴，有刑事撤回告訴狀1份可稽，
    依照首開說明，本件爰不經言詞辯論，逕為諭知不受理之判
    決。
據上論斷，應依刑事訴訟法第303條第3款、第307條，判決如主
文。
中　　華　　民　　國　　111 　年　　10　　月　　4 　　日
                  刑事第十一庭審判長法　官  陳威龍
　　　　　　　　　　
　                                  法  官　張婉寧
　　　　　　　　　　　　　　　　　　
                                    法  官  陳嘉臨
以上正本證明與原本無異。
如不服本判決應於收受本判決後20日內向本院提出上訴書狀，並
應敘述具體理由。其未敘述上訴理由者，應於上訴期間屆滿後20
日內向本院補提理由書狀（均須按他造當事人之人數附繕本）「
切勿逕送上級法院」。 
　　　　　　　　　　　　  　　　　　書記官  黃瓊蘭
中　　華　　民　　國　　111 　年　　10　　月　　6 　　日
（附件）
臺灣臺南地方檢察署檢察官起訴書
                                    111年度偵字第13550號
　　被　　　告　汪坤寶　男　56歲（民國00年00月00日生）
　　　　　　　　　　　　住○○市○區○○街00號
　　　　　　　　　　　　居臺南市○區○○路000巷0弄00號之1
　　　　　　　　　　　　國民身分證統一編號：Z000000000號
上列被告因傷害案件，業經偵查終結，認應提起公訴，茲將犯罪
事實及證據並所犯法條分敘如下：
　　　　犯罪事實
一、汪坤寶為黃連明住處樓下住戶。緣汪坤寶認黃連明居住在樓
    上長期製造噪音，汪坤寶遂於民國111年5月11日5時55分許
    ，在臺南市○區○○路000巷0弄00號之1樓梯間，攔下正欲出門
    上班之黃連明，二人發生口角爭執。汪坤寶竟基於傷害之犯
    意，手持裝有熱水之保溫壺，以熱水潑灑黃連明，致黃連明
    受有左臉頰、左脖及左胸一至二度燙傷之傷害。
二、案經黃連明訴由臺南市政府警察局第五分局報告偵辦。
　　　　證據並所犯法條
一、證據清單暨待證事實
編號 證據名稱 待證事實 1 被告汪坤寶於警詢及偵訊中之供述 被告於上開時、地持熱水潑灑告訴人黃連明之事實。 2 告訴人黃連明於警詢及偵訊中之指述 被告於上開時、地持熱水潑灑告訴人黃連明，致告訴人受有犯罪事實欄所載傷勢之事實。 3 高雄榮民總醫院臺南分院診斷證明書 告訴人受有犯罪事實欄所載傷勢之事實。 
二、核被告所為，係犯刑法第277條第1項傷害罪嫌。
三、依刑事訴訟法第251條第1項提起公訴。
　  此　致
臺灣臺南地方法院
中　　華　　民　　國　 111　　年　　7 　　月　　26　　日
　　　　　　　　　　　　　　　檢察官  蔡  佳  蒨 
本件證明與原本無異
中　　華　　民　　國   111    年    8     月     4    日
　　　　　　　　　　　　　　　書記官  陳  柏  軒